# 递延收益结转损益，现金流量表附表的披露

提问人：a1486631538 时间：2016-02-17 16:48:45
公司收到与资产相关的政府补助，将其计入“递延收益”，按资产折旧期分摊计入营业外收入。请问：这种情况，现金流量表附表（将净利润调整至经营活动现金流）该如何披露，是作为“经营性应付账款的增加”，还是作为”其他“？谢谢！

回答人：chenyiwei
递延收益转入营业外收入时增加了净利润，但不影响经营活动现金流量净额，因此属于现金流量表补充资料中的调整项目，一般认为该项目填列在补充资料的“其他”项目中。

提问人：蜗牛爱哭 时间：2017-03-16 21:12:26
请教陈版，本期收到补助280(与收益相关），转入营业外收入 130 ，递延收益剩余150.现金流主表收到其他与经营活动有关的现金280.那么补充资料的“其他”应该是-130吗？我理解这 130 已经增加了净利润是不是不用再调整？我目前的做法是其他填“150”，不知道是否正确？

回答人：chenyiwei
“其他”填写－ 150 。即现金流 280 和净利润 130 之间的差额。

提问人：蜗牛爱哭 时间：2017-03-17 10:23:49
陈老师，不是正数 150 吗？现金流280=净利润130+其他 150

回答人：chenyiwei
抱歉，是我搞错了。谢谢！

提问人：呼叫帮助 时间：2017-04-04 19:03:36
该事项增加了净利润，但不影响经营活动现金流量净额，现金流量表补充资料中的调整项目没有的，该项目就填列在补充资料的“其他”项目中，是否可以这样理解？

回答人：chenyiwei
可以。但一般情况下还是要严格控制“其他”项目的使用。